【裁判字號】    99,易,1104
【裁判日期】    990913
【裁判案由】    恐嚇
【裁判全文】
臺灣高雄地方法院刑事判決              99年度易字第1104號
公  訴  人  臺灣高雄地方法院檢察署檢察官
被      告  乙○○
上列被告因恐嚇案件，經檢察官提起公訴（99年度偵字第433 號
），本院判決如下：
    主  文
乙○○犯恐嚇危害安全罪，處拘役參拾日，如易科罰金，以新台
幣壹仟元折算壹日。
    事  實
一、乙○○前與丙○○為夫妻關係，離婚後因小孩扶養問題發生
    爭執，竟基於恐嚇之犯意，於民國98年10月26日18時許，至
    丙○○位於高雄市前金區○○○路222號之1之工作處所，對
    丙○○恫稱：你如果要帶小孩回越南，就不要回臺灣等語，
    並對丙○○作出砍頭手勢，以此加害生命之事，恐嚇丙○○
    ，致丙○○心生畏懼。
二、案經丙○○訴由高雄市政府警察局新興分局報告台灣高雄地
    方法院檢察署檢察官偵查起訴。
    理  由
壹、有罪部分：
一、證據能力部分：
    被告以外之人於審判外之陳述，雖不符前4 條之規定，而經
    當事人於審判程序同意作為證據，法院審酌該言詞陳述或書
    面陳述作成時之情況，認為適當者，亦得作為證據，刑事訴
    訟法第159 條之5 第1 項定有明文。本案檢察官及被告乙○○（下稱被告）均對本判決後開引用具有傳聞證據性質之證
    據資料，同意作為本案證據使用，本院審酌各該證據作成之
    情況，並無不法取供等非任意性情況，認為適當，爰依上開
    規定作為證據。
二、訊據被告固坦認於上揭時、地找告訴人即其前妻丙○○溝通
    孩子扶養問題，惟矢口否認有何恐嚇之犯行，辯稱：我跟丙○○講臺灣教育環境好，希望她不要將孩子帶回越南，我沒
    有對丙○○做出砍頭手勢云云。然查：
(一)、證人即告訴人丙○○於偵訊時結證稱：被告於上揭時、地找
    我，他說如果我帶小孩回越南，就不要回臺灣，並對我作出
    砍頭的動作，我當時很害怕，我覺得這會危及到我的生命等
    語等語（見偵卷第18頁），核與證人甲○○於偵查及本院審
    理時結證稱：被告進來就對丙○○說她偷手機與錢，後來說
    「你帶小孩回越南」，之後就比出砍頭手勢。我很少去店裡
    ，但那天我看到被告脾氣不好，有喝一點酒，我有什麼就說
    什麼，我有看到被告比砍頭的手勢等語（見偵卷第19頁、本
    院卷第35頁）大致相符。被告雖辯稱上開證人所述與事實相
    悖，然衡情，證人甲○○與被告間並無特殊情誼或仇怨存在
    ，且非事件當事人，若非真有此事，證人甲○○實無需擔負
    偽證罪之刑責，而蓄意誣指被告涉有上開犯行，再參諸被告
    反對告訴人丙○○將小孩帶回越南乙節，更與被告之供述情
    詞一致；故上開證人所述應為屬實，告訴人指訴於上揭時、
    地遭被告以上開方式恐嚇，並非無據，被告抗辯並未以上開
    方式恐嚇告訴人云云，顯係卸責之詞，不足採信。
(二)、綜上所述，本案被告恐嚇告訴人之犯行，事證明確，應依法
    論罪科刑。
三、核被告所為，係犯刑法第305 條之恐嚇危害安全罪。爰審酌
    被告前無不法素行，有臺灣高等法院被告前案紀錄表在卷可
    按，其與告訴人就小孩扶養問題發生歧異，本應以理性、和
    平之手段與告訴人溝通，竟不思此途，而以上開方式恐嚇告
    訴人，使告訴人心生畏懼，所為實有可議，惟其已與告訴人
    達成和解，被告當面向告訴人致歉，而告訴人亦表示願意原
    諒被告，有調解筆錄及本院99年7 月19日審判筆錄在卷足憑
    （見本院卷第21、36頁），暨犯後態度等一切情狀，爰量處
    如主文所示之刑，並諭知易科罰金折算標準，以資懲儆。
據上論斷，應依刑事訴訟法第299 條第1 項前段，刑法第305 條
、第41條第1 項前段，刑法施行法第1 條之1 ，判決如主文。
本案經檢察官李茂增到庭執行職務。
中    華    民    國    99    年    9     月    13    日
                  刑事第十九庭  法  官    吳芝瑛
以上正本證明與原本無異。
如不服本判決應於收受送達後10日內向本院提出上訴書狀，並應
敘述具體理由；如未敘述上訴理由者，應於上訴期間屆滿後20日
內向本院補提理由書（均須按他造當事人之人數附繕本）「切勿
逕送上級法院」。
中    華    民    國    99    年    9     月    13    日
                                書記官    林麗文
附錄本案論罪科刑法條：
中華民國刑法第305 條（恐嚇危害安全罪）
以加害生命、身體、自由、名譽、財產之事，恐嚇他人致生危害
於安全者，處2 年以下有期徒刑、拘役或3 百元以下罰金。

司法院資訊處製作；財團法人民間司法改革基金會備份。
